【裁判字號】    97,訴,3342
【裁判日期】    980414
【裁判案由】    強盜等
【裁判全文】
臺灣彰化地方法院刑事判決              97年度訴字第3342號
公  訴  人  臺灣彰化地方法院檢察署檢察官
被      告  乙○○
上列被告因贓物等案件，經檢察官提起公訴（97年度偵字第1046
5號）,因被告於準備程序中為有罪之陳述，經合議庭裁定改由受
命法官進行簡式審判程序，本院判決如下：
    主  文
乙○○收受贓物，處有期徒刑貳月，如易科罰金，以新臺幣壹仟
元折算壹日。又共同意圖為自己不法之所有，以不正方法由自動
付款設備取得他人之物，處有期徒刑肆月，如易科罰金，以新臺
幣壹仟元折算壹日。應執行有期徒刑伍月，如易科罰金，以新臺
幣壹仟元折算壹日。
    事  實
一、乙○○於民國（下同）97年10月1 日中午12時47分許，接到
    王鈞豪電話表示希望乙○○可協助渠等取款等事宜，雙方約
    於同日下午1 時許，在臺中縣豐原高商之門口會合，王鈞豪
    、己○○（王鈞豪、己○○未經起訴，另經本院告發）與乙○○一同回到乙○○位臺中縣潭子鄉○○路172 巷19弄18號
    之住處，王鈞豪向乙○○表示，若其願意負責提款，可藉此
    獲得提款金額之1 成作為報酬，乙○○明知王鈞豪所持有之
    庚○○臺中商銀帳戶之存摺、提款卡及印章等物係來路不明
    之贓物（於當日上午8 時50分許，在彰化縣埔心鄉○○○路
    之農會旁，己○○、王鈞豪、甲○○、丙○○、戊○○及丁○○等人結夥三人上以強盜庚○○所得之物，而甲○○、丙○○、戊○○及丁○○等人涉案部分業經本院判決），竟予
    以收受，乙○○即與己○○、王鈞豪、甲○○、丙○○、戊○○及丁○○等人共同基於意圖為自己不法所有而利用自動
    付款設備取得他人之物之犯意聯絡，乙○○遂於當日下午4
    時許，持上開提款卡至臺中縣豐原市○村路462 號之三信商
    業銀行自動櫃員機前，經輸入密碼，使屬於自動付款設備之
    自動櫃員機辨識系統，誤認乙○○係庚○○本人或經授權得
    使用該提款卡提領存款之人，而同日下午4 時12分許，先後
    接續提領現金新台幣（下同）2 萬元、2 萬元、2 萬元、1
    萬元，以此不正方法由自動付款設備取得庚○○所有臺中商
    銀存款共現金7 萬元得手。乙○○隨將上開現金7 萬元交付
    與己○○，己○○復將其中之7,000 元交付與乙○○，作為
    代領存款之代價，至上開臺中商銀之存摺、提款卡及印章則
    於事後經乙○○丟棄而滅失。案經員警循線追查，認為乙○○涉嫌重大，於97年10月20日下午4 時20分許至乙○○上揭
    居處，乙○○遂坦承犯行，並提供當日提款時所身著之白色
    藍條紋長袖襯杉1 件及行動電話門號0000000000號之SIM 卡
    1 張予員警查扣。
二、案經彰化縣警察局溪湖分局報告臺灣彰化地方法院檢察署檢
    察官偵查起訴。
    理  由
一、本案下揭引用之供述證據及非供述證據，均經本院依法踐行
    調查證據程序，而公訴人及被告同意各該證據具有證據能力
    ，且亦查無依法應排除其證據能力之情形，是後述所引用證
    據之證據能力均無疑義，合先敘明。
二、上揭事實，被告乙○○於警詢、偵查及本院審理中均坦承不
    諱，且乙○○所收之庚○○所有之臺中商銀帳戶存摺、提款
    卡及印章等物係庚○○遭己○○、王鈞豪、甲○○、丙○○
    、戊○○及丁○○等人強盜之物，確係為贓物無訛，有告訴
    人庚○○以及同案被告甲○○、丙○○、戊○○及丁○○等
    人於偵查、警詢及本院審理筆錄在卷可佐。再觀卷附之臺中
    商銀提款卡於97年10月1 日下午4 時12分許在臺中縣豐原市
    ○村路462 號提款時之監視器翻拍照片所示，確係乙○○本
    人提款，足見被告自白核與事實相符。此外，復有案發時被
    告與王鈞豪之通聯紀錄、庚○○之臺中商銀帳戶存摺交易明
    細等在卷可資佐證，本案事證已臻明確，被告上開犯行，應
    堪認定。
三、核被告所為，係犯刑法第349 條第1 項之收受贓物罪、刑法
    第339 條之2 第1 項利用自動付款設備詐欺罪。被告所犯收
    受贓物罪部分，起訴法條雖未論述，惟因起訴事實業已敘及
    ，且經檢察官當庭補列，本院自得併予審理。被告乙○○多
    次提領告訴人銀行帳戶內之存款，因其行為及時間均具有密
    接之關係，目的及被害法益同一，應依接續犯論以一罪論。
    被告與己○○、王鈞豪、甲○○、丁○○、丙○○及戊○○
    就利用自動付款設備詐欺罪部分，彼此有犯意之聯絡，為共
    同正犯。其所犯上開2 罪，犯意各別，行為互異，應分論併
    罰。爰審酌被告明知王鈞豪所持有之提款卡、銀行存摺及印
    章係來路不明之物，竟為貪圖小利而收受，並幫且王鈞豪提
    款，助長犯罪，破壞社會秩序匪淺，惟犯後坦承犯行等一切
    情狀後，分別量處如主文所示之刑，並定應執行刑，並諭知
    易科罰金之折算標準。至扣案之襯杉及SIM 卡雖係被告乙○○所有，係其平時穿著及使用之物，非專供犯罪所用，爰不
    另為沒收宣告，附此敘明。
據上論斷，應依刑事訴訟法第273 條之1 第1 項、第299 條第1
項前段，刑法第28條、第349 條第1 項、第339 條之2 、第41條
第1 項前段、第51條第5 款，刑法施行法第1 條之1 第1 項、第
2項 前段，判決如主文。
本案經檢察官鄭少到庭執行職務。
中    華    民    國    98    年    4     月    14    日
                       刑事第六庭     法  官  鮑慧忠
以上正本證明與原本無異。
如不服本判決應於收受判決後10日內向本院提出上訴書狀，並應
敘述具體理由；其未敘述上訴理由者，應於上訴期間屆滿後20日
內向本院補提理由書 (均須按他造當事人之人數附繕本)「 切勿
逕送上級法院」。
告訴人或被害人對於判決如有不服具備理由請求檢察官上訴者，
其上訴期間之計算係以檢察官收受判決正本之日期為準。
中    華    民    國    98    年    4     月    14    日
                                      書記官  陳秀娟
附錄本案論罪科刑法條：
中華民國刑法第349條
（普通贓物罪）
收受贓物者，處 3 年以下有期徒刑、拘役或 5 百元以下罰金。
搬運、寄藏、故買贓物或為牙保者，處 5 年以下有期徒刑、拘役
或科或併科 1 千元以下罰金。
因贓物變得之財物，以贓物論。
中華民國刑法第339條之2
（違法由自動付款設備取得他人之物之處罰）
意圖為自己或第三人不法之所有，以不正方法由自動付款設備取
得他人之物者，處 3 年以下有期徒刑、拘役或 1 萬元以下罰金
。
以前項方法得財產上不法之利益或使第三人得之者，亦同。


司法院資訊處製作；財團法人民間司法改革基金會備份。
